【裁判字號】    99,消債更,14
【裁判日期】    990504
【裁判案由】    更生事件
【裁判全文】
臺灣雲林地方法院民事裁定            99年度消債更字第14號
聲請人即
債  務  人  甲○○
代  理  人  曾錦源律師
上列聲請人聲請更生事件，本院裁定如下：
    主  文
聲請人應於本裁定送達後十日內，補正如附表所示之事項，逾期
即駁回其聲請。
    理  由
一、按聲請更生不合程式或不備其他要件者，法院應以裁定駁回
    之，但其情形可以補正者，法院應定期間先命補正，消費者
    債務清理條例第8條定有明文。
二、查本件聲請人具狀聲請更生，漏未提出如附表所示之事項，
    爰限期命補正，逾期即駁回其聲請。
中    華    民    國    99    年    5     月    4     日
              民事第一庭    法      官  黃玉清
上為正本係照原本作成。
本件不得抗告。
中    華    民    國    99    年    5     月    4     日
                            書  記  官  王振州
附表：
(一)陳明聲請人與聯邦商業銀行協商之過程？各提出之方案？聲請
  人可負擔之協商方案為何？未能達成協商之差距金額為何？
(二)聲請人與聯邦商業銀行協商期間或協商不成立後，是否曾與其
  他債權銀行（人）另行個別協商？若有，協商之情形為何？協
  議之方案？若無，理由？並提出相關證明資料。
(三)提出最近3個月內所申請之財團法人金融聯合徵信中心當事人
  綜合信用報告前置協商專用債權人清冊（綠色）、個人信用報
  告（粉紅色）。
(四)請列表說明聲請人目前每月必要支出之費用（含扶養費）？又
  與配偶王改就子女之扶養費分擔方式？
(五)聲請人之在職證明（應註明到職日）、99年1至4月份之薪資證
  明單、95年度綜合所得稅各類所得資料清單、98年度綜合所得
  稅扣繳憑單影本、最近3個月內所申請之財產歸屬資料清單。
(六)聲請人所有之交通工具行照影本、勞工保險被保險人投保資料
  明細表及最近3個月內所申請之全戶戶籍謄本正本（記事欄不
  得省略）。
(七)受扶養人王莉慧、王俊淵之95、96、97年度綜合所得稅各類所
  得資料清單、最近3個月內所申請之財產歸屬資料清單。
(八)陳明聲請人長女王莉慧目前之收入來源？每月薪資？並提出薪
  資證明、98年度扣繳憑單影本及勞工保險被保險人投保資料明
  細表。
(九)陳明配偶王改目前之收入來源？每月薪資？並提出薪資證明、
  95、96年度綜合所得稅各類所得資料清單、98年度扣繳憑單影
  本及勞工保險被保險人投保資料明細表。
(十)據聲請狀所載，聲請人之戶籍地與租賃地均位於虎尾鎮。請陳
  明需另行租屋之必要性？並提出每月實際支出房租8,000元之
  證明（如房租匯款轉帳記錄、房東房租簽收紀錄）、由地政事
  務所出具之雲林縣虎尾鎮○○路142巷12號、虎尾鎮○○路283
  號2樓之土地、建物登記謄本或課稅資料，並說明與承租建物
  之出租人李日旦、李程葉是否為親戚關係？及提出戶籍資料。
(十一)陳明聲請人自97年10月起領取工作所得補助之起訖期間？共領
  取之數額？目前是否繼續領取中？又全戶是否另有領取其他社
  會救助（補助）？期間、數額？並提出領取之證明（如為存摺
  轉帳，應提出存摺影本並標示之）及相關證明。
(十二)聲請前2年（即至99年5月3日止）財產變動狀況（含有償、無
  償行為所生之變動，如所變動者係不動產所有權，並應詳為表
  明不動產之地號、建號），如係因償債而變動者，並提出負債
  證明文件。
(十三)詳細說明聲請人負擔之債務各係於何時成立？及各債權發生之
  原因、用途（勿以籠統字樣回覆之）？有何支出之必要？另該
  花費是否殘留可變價之標的？
(十四)聲請人甲○○、配偶王改、受扶養人王莉慧、王俊淵於各金融
  機構之全部存摺（含證券存摺）完整影本（須附完整清晰內頁
  資料並補登存摺自96年1月1日起至本裁定送達日之後之交易明
  細；如無法補登，仍應提供帳戶及帳號）。
(十五)請列表說明以聲請人甲○○、配偶王改、受扶養人王莉慧、王
  俊淵為要保人、被保險人之所有保險單及現在之保單價值準備
  金，其名稱、種類？每月（年）繳納保險費金額？
(十六)提出聲請人之更生償還計劃草案。
(十七)聲請人、配偶、子女名下全部股票之明細。
(十八)最近五年內從事國內外股票、期貨、基金或其他金融商品之投
  資交易明細及證明文件。
■註：依消費者債務清理條例第61條、第65條之規定：若債務人
  提出之更生方案未經債權人會議同意可決、亦未經法院裁定認
  可者，應開始「清算程序」。屆時債務人所有之全部財產均將
  「拍賣變價」分配予債權人；且法院得依利害關係人之聲請或
  依職權限制債務人之生活；債務人公私法上之資格或權利將受
  限，不得從事擔任某些職務或某些特定業務之從業人員、不得
  經營某些特定營業或為某些特定交易行為、或會喪失某些特定
  資格；而若查明債務人有消費者債務清理條例第133條、第
  134條各款所規定之情事（例如經查明債務人有因浪費、賭博
  或其他投機行為，致財產顯然減少、負擔過重債務；或普通債
  權人之分配額低於債務人聲請前二年可處分所得扣除自己及依
  法應受其扶養者所必要生活費用之數額），本院將為「不免責
  」之裁定。
      ★註：關於更生方案之「認可」，本院必實際依聲請人之
        收入、資產狀況詳細評估，非依債權總額打折認定。
      ★故請台端考慮是否願重新與銀行協商成立一致性之清償
        方案？是否續行本件更生程序？並慎提更生方案。

司法院資訊處製作；財團法人民間司法改革基金會備份。
